【裁判字號】    94,交易,467
【裁判日期】    950929
【裁判案由】    過失傷害
【裁判全文】
臺灣桃園地方法院刑事判決             94年度交易字第467號
公  訴  人  臺灣桃園地方法院檢察署檢察官
被      告  甲○○
上列被告因過失傷害案件，經檢察官提起公訴（94年度調偵字第
283 號），被告於準備程序進行中為有罪之陳述，經本院合議庭
裁定由受命法官獨任進行簡式審判程序後，聲請改依協商程序而
為判決，本院判決如下：
    主  文
甲○○因過失傷害人致重傷，處有期徒刑陸月，如易科罰金，以
佰元折算壹日。
    事實及理由
一、本件被告甲○○所犯係死刑、無期徒刑或最輕本刑為3 年以
    上有期徒刑以外之罪，其於準備程序中就被訴事實為有罪之
    陳述，經本院告知簡式審判程序之旨，並聽取公訴人、被告
    之意見後，爰依刑事訴訟法第273 條之1 第1 項規定合議裁
    定由受命法官獨任進行簡式審判程序，合先敘明。
二、本件犯罪事實除將「丁冠忠」之姓名應更正為「甲○○」，
    並就：「致乙○○受有顱內出血之傷害」，應更正為：「致
    乙○○受有左側顱內出血及昏迷之傷害，經送醫急救及診治
    後，乙○○仍留有失語症及右側顏面神經麻痺之重大難治之
    重傷害。」外，其餘犯罪事實及證據，均引用臺灣桃園地方
    法院檢察署94年度調偵字第283 號聲請簡易判決處刑書之記
    載（甲○○被訴公共危險部分，前經本院以94年度桃交簡字
    第1056號判決判處拘役40日，如易科罰金，以銀元300 元折
    算1 日確定），並增列財團法人長庚紀念醫院（林口）分院
    94 年8月9 日（九四）長庚院法字第0751號函1 份為證據。
三、本件經檢察官與被告於審判外達成協商之合意且被告已認罪
    ，其合意內容為：被告願受科刑範圍為有期徒刑6 月，如易
    科罰金，以銀元300 元折算1 日。經查，上開協商合意並無
    刑事訴訟法第455 條之4 第1 項所列情形之一，檢察官聲請
    改依協商程序而為判決，本院爰不經言詞辯論，於協商合意
    範圍內為協商判決，合予敘明。
四、應適用之法條：刑事訴訟法第273 條之1 第1 項、第455 條
    之4 第2 項、第455 條之8 、第454 條第2 項，刑法第2 條
    第1 項前段、95年7 月1 日修正施行前刑法第284 條第1 項
    後段、第41條第1 項前段，道路交通管理處罰條例第86條第
    1 項，罰金罰鍰提高標準條例第1 條前段。
五、本判決除有刑事訴訟法第455 條之4 第1 項第1 款、第2 款
    、第4 款、第6 款、第7 款所定情形之一，或違反同條第2
    項規定者外，不得上訴。
六、如不服本件判決，得自收受判決送達之日起10日內，向本院
    提出上訴書狀，上訴於第二審法院。
本案經檢察官鍾雅蘭到庭執行職務
中    華    民    國    95    年    9     月    29    日
                  刑事第四庭    法  官  陳心婷
上正本證明與原本無異。
如不服本判決，應於判決送達後10日內向本院提出上訴狀（應附
繕本）。
                                書記官  陳青瑜
中    華    民    國    95    年    10    月    14    日
附錄本件論罪科刑法條：
附錄本案論罪科刑法條全文
刑法第二百八十四條第一項
因過失傷害人者，處六月以下有期徒刑、拘役或五百元以下罰金
，致重傷者，處一年以下有期徒刑、拘役或五百元以下罰金。
附件：臺灣桃園地方法院檢察署檢察官94年度調偵字第283 號聲
      請簡易判決處刑書一份。
臺灣桃園地方法院檢察署檢察官聲請簡易判決處刑書
                                       94年度調偵字第283號
    被      告  甲○○  男  35歲（民國○○年○月○○日生）
                        住桃園縣八德市○○街44巷16號
                        身分證統一編號：Ｚ000000000號
上列被告因公共危險等案件，業經偵查終結，認為宜以簡易判決
處刑，茲將犯罪事實及證據並所犯法條分敘如下：
        犯罪事實
一、丁冠忠於民國93年6月1日下午6時許，在桃園縣八德市○○
    路與廣福路口附近飲酒，飲至同日晚間10時許，明知自己服
    用酒類，已至不能安全駕駛動力交通工具之程度，仍執意騎
    乘車號KFC-803號重型機車，沿介壽路自八德市往桃園市區
    方向行駛；旋於當日晚間11時35分許，途經八德市○○路○
    段742號前時，理應注意行駛時之車前狀況，隨時採取必要
    之安全措施，而當時雖係夜晚，然夜間照明、路面、車況及
    視距均無障礙，並無不能注意之情事，適於同一時、地，有
    行人乙○○與李建興欲橫越馬路，甲○○竟疏未注意車前狀
    況並減速慢行，遂自左方撞及行人乙○○，並致乙○○受有
    顱內出血之傷害。嗣經警據報至現場處理將丁冠忠及乙○○
    送醫急救，由醫院對丁冠忠抽血檢測血液中酒精濃度含量竟
    高達257MG/DL（換算為呼氣酒精濃度含量達1.22MG/L），始
    查獲上情。
二、案經乙○○之父丙○○訴由本署及桃園縣政府警察局八德分
    局報告偵辦。
        證據並所犯法條
一、前開犯罪事實，業據被告甲○○於警詢時坦承不諱，核與被
    害人乙○○於警詢時指訴情節相符，且與證人李建興之證詞
    、告訴人丙○○之指訴互核無訛，復有長庚紀念醫院93年6
    月14日出具之診斷證明書、道路交通事故現場圖、道路交通
    事故調查報告表（一）（二）、天主教聖保祿醫院臨床病理
    檢驗報告單、刑法第18 5條之3案件測試觀察紀錄表、桃園
    縣警察局舉發違反道路交通管理事件通知單各1紙及警製現
    場照片10張附卷可稽。次查，觀諸卷附桃園縣政府警察局交
    通隊八德分隊所製之道路交通事故調查報告表（一）（二）
    顯示，肇事地點為市區道路、夜間有照明，且當時天候晴、
    路面乾燥、無缺陷、無障礙物、視距良好等情形，被告為領
    有合格駕照之人，騎乘重型機車行至肇事地點時本應注意車
    前狀況，而依當時情形，又無不能注意之情事，竟疏於注意
    ，致撞擊告訴人乙○○致傷，其有過失責任甚明。參以告訴
    人確因本件車禍，而受有如犯罪事實欄所示之傷害，是被告
    之過失行為，顯與告訴人之受傷事實間，具有相當因果關係
    。承此，本案被告於案發後經當場檢測血液換算為呼氣酒精
    濃度高達每公升1.22毫克，且查被告確係因酒後駕車不勝酒
    力而肇事，輔以此等客觀事實，足認被告於駕車當時已呈醉
    態且意識模糊、反應遲鈍、判斷能力降低，顯達於不能安全
    駕車之程度，是其罪嫌已堪認定。
三、核被告甲○○所為，係犯刑法第185條之3之公共危險罪嫌及
    同法第284條第1項前段之過失傷害罪嫌。被告所犯上開二罪
    ，犯意各別，行為互異，罪名不同，請予以分論併罰。
四、依刑事訴訟法第451條第1項聲請逕以簡易判決處刑。
    此    致
臺灣桃園地方法院
中    華    民    國    94    年    5     月     9    日
                            檢  察  官    邱  曉  華
附記事項：本件係依刑事訴訟法簡易程序辦理，法院簡易庭得不
傳喚被告、輔佐人、告訴人、告發人等出庭即以簡易判決處刑；
被告、被害人、告訴人等對告訴乃論案件如已達成民事和解而要
撤回告訴或對非告訴乃論案件認有受傳喚到庭陳述意見之必要時
，請即另以書狀向簡易法庭陳述或請求傳訊。
本件證明與原本無異
中    華    民    國    94    年    5    月    24     日
                            書  記  官    高  明  言
收受原本日期94年5月24日


司法院資訊處製作；財團法人民間司法改革基金會備份。
